【裁判字號】    95,家聲,24
【裁判日期】    951113
【裁判案由】    終結遺產管人職務
【裁判全文】
臺灣苗栗地方法院民事裁定              95年度家聲字第24號
聲  請  人  財政部國有財產局臺灣中區辦事處新竹分處
           （即被繼承人鄭樟樹之遺產管理人）
法定代理人  甲○○
上列聲請人因聲明終結被繼承人鄭樟樹之遺產管理人職務事件，
本院裁定如下：
    主  文
准予解任財政部國有財產局臺灣中區辦事處新竹分處為被繼承人
鄭樟樹（男，民國前二十九年五月五日出生，於民國三十六年九
月三日死亡，生前最後住所：苗栗縣後龍鎮北龍里五鄰十戶）之
遺產管理人。
    理  由
一、本件聲請意旨略以：聲請人前經鈞院以92年度家聲字第35號
    民事裁定選任為被繼承人鄭樟樹之遺產管理人，並以該裁定
    暨94年度家催字第1 號民事裁定分別准對其繼承人、債權人
    及受遺贈人為公示催告，經於民國94年6 月14日刊報公告，
    期限至95年6 月14日屆滿，另大陸地區人民聲明繼承期限亦
    於39年9 月3 日屆滿。經查被繼承人鄭樟樹遺有坐落於苗栗
    縣後龍鎮○○段第80、238 、238-1 地號等3 筆持分土地，
    公示催告期間尚無被繼承人鄭樟樹之繼承人聲明繼承，亦無
    他人對被繼承人鄭樟樹之遺產主張權利。是被繼承人鄭樟樹
    之前開遺產，經聲請人於本案之公示催告期間屆滿後，依民
    法第1185條規定於95年8 月10日完成收歸國有在案，因被繼
    承人鄭樟樹已無遺產可資管理，聲請人無續為其遺產管理人
    之必要，為此聲請鈞院准予聲請人終結遺產管理人職務等語
    。
二、按法院選任之遺產管理人於職務執行完畢後，應向法院陳報
    處理遺產之狀況並提出有關文件；親屬會議選定之遺產管理
    人，有其他重大事由者，法院得依利害關係人或檢察官之聲
    請，徵詢親屬會議及利害關係人或檢察官之意見後解任之，
    非訟事件法第155 條、第148條第3 款定有明文。
三、經查，聲請人之上開聲請，業據其提出本院92年度家聲字第
    35號民事裁定暨確定證明書、94年度家催字第1 號民事裁定
    暨確定證明書、95年7 月5 日苗院燉家恆94家催1 字第1705
    0 號函、苗栗縣竹南地政事務所95年8 月14日南地所一字第
    0950007946號函、土地建物查詢資料、95年度家聲字第17號
    民事裁定暨確定證明書（以上均為影本）為證，應堪信為真
    實。是聲請人業將被繼承人鄭樟樹之遺產處理完畢，已無續
    為其遺產管理人之必要，聲請人聲請終結遺產管理人職務，
    為有理由，應予准許。
中    華    民    國    95    年    11    月    13    日
                  家事法庭    法  官  伍偉華
以上正本係照原本作成。
如對本裁定不服，應於裁定送達後10日內向本院提出抗告狀附繕
本，並繳納抗告費用。
                              書記官  許瑞萍
中    華    民    國    95    年    11    月    13    日


司法院資訊處製作；財團法人民間司法改革基金會備份。
